臺灣嘉義地方法院刑事判決　　　　　九十六年度易字第六三號
公　訴　人　臺灣嘉義地方法院檢察署檢察官
被　　　告　戊○○
　　　　　　　　　　號
上列被告因恐嚇案件，經檢察官提起公訴（九十五年度偵字第四
一二九號），本院判決如下：
    主  文
戊○○犯恐嚇危害安全罪，處罰金新臺幣陸仟元，如易服勞役，
以新臺幣壹仟元折算壹日。
    事  實
一、戊○○原任職於「星堡保全公司」擔任襄理職務，遭丁○○
    辭職後，尚有遣散費等事宜欲找丁○○討論。民國九十五年
    四月十七日晚上，戊○○以電話邀請丁○○欲至嘉義市○○○路「烤式院海產店」商討遣散費、薪資獎金等事宜，為丁○○所拒。戊○○即心生不滿至嘉義市○區○○街三一號丁○○之住處理論。戊○○旋基於恐嚇之犯意，在丁○○住處
    門外高喊「出來，否則要讓你死」等語恐嚇丁○○，致丁○○心生畏懼，足生危害於丁○○之生命、身體安全。
二、案經嘉義市警察局第一分局報請臺灣嘉義地方法院檢察署檢
    察官偵查起訴。
    理  由
一、訊據被告戊○○固坦承有於上開時間在被害人丁○○住處門
    外之情，惟矢口否認有何恐嚇之犯行，辯稱：並未在丁○○
    住處門外高喊「出來，否則要讓你死」等語云云。經查，上
    開犯罪事實業據被害人丁○○於偵查中指證明確，其證稱：
    「我看到戊○○及甲○○，在我家門外咆哮，戊○○說要讓
    我死。我在我家一樓鐵門往外看，我是從鐵門放信封的小洞
    看出去，我是先聽到門外戊○○叫喊的聲音，因為戊○○與
    我共事十四年了，他的聲音我很熟，我才去看的。」（參見
    偵卷第十一頁）。參以共同被告甲○○、乙○○於本院亦自
    承當時有拍打被害人丁○○住處之鐵門或以汽車柺杖鎖砸毀
    被害人丁○○所有停放於路旁車牌號碼九三七二－LM號之自
    用小客車玻璃之行為（參見本院卷第二十、二一頁），且在
    場證人即甲○○之女友丙○○亦於偵查中陳稱：吃飯時甲○○、被告即打電話約被害人丁○○出來吃飯，甲○○與被告
    二人在電話中與被害人丁○○發生口角，被告及乙○○即表
    示要去找被害人丁○○等語，並證稱：「我看到乙○○拿球
    棒打被害人的車子，戊○○、甲○○徒手拍打丁○○住處鐵
    門。」（參見偵卷第六三、五八頁），顯見當時被告與甲○○、乙○○等人確因無法與被害人丁○○見面而感到相當不
    滿，情緒亦十分激動，益證被害人丁○○上開指證應堪信屬
    實。又案發當時係在晚上十時許，被害人丁○○並稱：「戊○○在我家門前大聲恐嚇我說要讓我死，我心裡覺得很害怕
    戊○○會對我及家人不利，我很害怕不敢開門，後來對方才
    毀損我家鐵門及自小客車後離去」等語（參見警卷第十四頁
    ），顯見被告上開恫嚇之言語，業致被害人丁○○心生畏懼
    ，足生危害於被害人丁○○之生命、身體安全甚明。被告上
    開所辯，委不足採。本件事證明確，被告犯行已堪認定。
二、被告行為後，刑法業經修正公布，而於九十五年七月一日生
    效施行，其中第三十三條第五款有關罰金之最低數額部分，
    刑法分則編各罪所定罰金之貨幣單位原為銀元，修正前刑法
    第三十三條第五款規定：「罰金：（銀元）一元以上」，而
    銀元與新臺幣間之折算，依現行法規所定貨幣單位折算新臺
    幣條例規定，以銀元一元折算新臺幣三元；修正後刑法第三
    十三條第五款則規定：「罰金：新臺幣一千元以上，以百元
    計算之」；經比較修正前、後之規定，修正後刑法第三十三
    條第五款所定罰金之最低數額，較之修正前提高，自以修正
    前刑法第三十三條第五款規定有利於被告，依刑法第二條第
    一項前段之規定，應依修正前規定論處。
三、核被告所為，係犯刑法第三百零五條之恐嚇危害安全罪。審
    酌被告戊○○矢口否認犯行，犯後態度固屬不佳，惟被害人
    丁○○已於本院行準備程序時當庭表示原諒被告，有上開筆
    錄及撤回告訴狀各一份附卷可稽，且被告素行良好，並無任
    何前科紀錄，亦有臺灣高等法院被告前案紀錄表一紙在卷可
    考，暨其犯罪之動機、目的、手段、所生危害、智識程度等
    一切情狀，認檢察官求處有期徒刑五月尚屬過重，爰量處如
    主文所示之刑。
四、被告行為時之修正前刑法第四十二條第二項前段規定：「易
    服勞役以一元以上三元以下折算一日。」，又被告行為時之
    易服勞役折算標準，依修正前罰金罰鍰提高標準條例第二條
    前段（現已刪除）規定，就其原定數額提高為一百倍折算一
    日，則本件被告行為時之易服勞役折算標準，應以銀元一百
    元以上三百元以下折算一日，經依現行法規所定貨幣單位折
    算新臺幣條例予以折算後，應以新臺幣三百元以上九百元以
    下折算一日。惟九十五年七月一日修正公布施行之刑法第四
    十二條第三項前段規定：「易服勞役以新臺幣一千元、二千
    元或三千元折算一日。」。比較修正前後之易服勞役折算標
    準，應以修正後之規定較有利於被告。而以修正後之刑法第
    四十二條第三項前段之規定諭知易服勞役之折算標準。
據上論斷，應依刑事訴訟法第二百九十九條第一項前段，刑法第
二條第一項、第三百零五條、第四十二條第三項前段，刑法施行
法第一條之一第一項、第二項前段，判決如主文。
本案經檢察官邱美英到庭執行職務。
中　　華　　民　　國　 九十六 　年　  三  　月  十六　日
              刑事第四庭  審判長  法  官 蔡憲德
                                  法  官 鄧晴馨
                                  法  官 吳育霖
上列正本證明與原本無異。
如不服本判決，應於判決送達後10日內向本院提出上訴狀（應附
繕本）。告訴人或被害人如對於本判決不服者，應具備理由請求
檢察官上訴，其上訴期間之計算係以檢察官收受判決正本之日期
為準。
中　　華　　民　　國　 九十六 　年　  三  　月  十六　日
                                  書記官 林美芳
附錄法條：
中華民國刑法第305條
（恐嚇危害安全罪）
以加害生命、身體、自由、名譽、財產之事，恐嚇他人致生危害
於安全者，處2年以下有期徒刑、拘役或3百元以下罰金。
